臺灣高等法院刑事裁定　　　　　　　　100年度聲再字第302號
再審聲請人
即受判決人　吳國正
上列聲請人因違反毒品危害防制條例案件，對於本院98年度上更
（二）字第473 號，中華民國99年2 月2 日第二審確定判決（原
審案號：臺灣板橋地方法院96年度訴字第2466號；起訴案號：臺
灣板橋地方法院檢察署96年度偵字第7581號、第8765號、第1263
5號 、第14272 號），聲請再審，本院裁定如下：
    主  文
再審之聲請駁回。
    理  由
一、再審聲請意旨略以：本案於本院更二審判決時，其理由係論
    謂「上揭運輸貨品之經過情形，業據被告林敏勝、劉昱君、
    吳國正、王濟軍供承不諱」（更二審判決書第8 頁）、「被
    告吳國正於偵查中供稱：有懷疑過是否為毒品，但是因為缺
    錢，所以同意幫他的忙等語（見偵字第7581號卷第81頁），
    又於原審羈押庭中稱：既然懷疑是毒品，還要繼續運輸，是
    因為缺錢，貨出來才知道，林敏勝在遠雄貨運站交給我的時
    候告訴我的，‧‧‧貨拿到的時候，林敏勝才告訴我們這是
    6 公斤的愷他命，當時我跟陳光志都在場都有聽到，前3 次
    沒有告訴我們，都說是健康食品，但我跟陳光志都有懷疑是
    毒品等語（見第307 號聲羈卷第4 、5 頁）」（請參酌更二
    審判決書第14頁），核本院更二審判決係認聲請人就案爭貨
    品之取出、交付等運輸過程有坦承無誤（聲請人所涉係未經
    合法通關程序，將案爭快遞郵件取出，依林敏勝指示交予林
    敏勝，過程中聲請人並無開啟該快遞郵件，上情為本案所不
    爭事項。），且於偵查與聲羈庭中皆坦承確有懷疑該快遞郵
    件可能是毒品，並引此為論罪之重要證據，復查聲請人於96
    年3 月31日法務部調查局桃園縣調查站筆錄中業已坦承相關
    運輸情節經過，並供出綽號「冠軍」即同案被告王濟軍行動
    電話，令調查人員再予查獲其他共犯（聲證一），於96年3
    月31日檢察官偵訊中，供承相關運輸過程與坦承確有懷疑是
    毒品（聲證二），於96年3 月31法院羈押訊問中仍就上情續
    為坦承（聲證三），其後歷次院審就上開情事與筆錄仍就上
    情續為供承，並無爭執上開供述筆錄之證據能力。按同案被
    告林敏勝於本案運輸毒品犯罪居於樞鈕之重要位置，聲請人
    係因林敏勝之請託與缺錢方將林敏勝指示之快遞郵件未經通
    關程序私下取出交付予林敏勝，聲請人從未見過該快遞郵件
    內容物，核最高法院既認林敏勝合於修正後毒品危害防制條
    例第17條第2 項所規定自白減輕其刑之要件，然聲請人於偵
    審中對於涉案重要情節既確有自白與供出共犯等情，未予依
    法減輕其刑，殊難適法，且與公平原則有違。爰依刑事訴訟
    法第420 條第1 項第6 款與同法第426 條第3 項聲請再審等
    語，並提出96年3 月31日法務部調查局桃園縣調查站筆錄、
    檢察官偵訊筆錄、法院羈押訊問筆錄各1 份（以上均影本）
    為證。
二、按再審係為調和實體的真實與判決具體的法的安定性之矛盾
    而設之救濟方法，而非常上訴係為糾正確定判決之審判違背
    法令而設，若再審聲請人所指涉之理由內容屬確定判決是否
    適用法律顯有錯誤，尚非事實認定錯誤之問題，即非得利用
    再審程序尋求救濟。次按法院認為聲請再審之程序違背規定
    者，應以裁定駁回之，刑事訴訟法第433 條定有明文。又刑
    事訴訟法再審編並無準用同法第三編有關上訴之規定，自難
    謂此種訴訟程式之欠缺，法院應先命為補正（最高法院88年
    度台抗字第416 號裁定意旨參照）。
三、經查，本件再審聲請人吳國正對於原確定判決聲請再審，觀
    以前揭聲請意旨，其主張其於偵審中對於涉案重要情節既確
    有自白與供出共犯等情，原確定判決未予依法減輕其刑，殊
    難適法，且與公平原則有違云云，係對於原確定判決所適用
    之法令不服，經核非屬事實認定錯誤之問題，除合於非常上
    訴之要件而得依法提起非常上訴外，自不得利用再審程序尋
    求救濟。從而，聲請人雖附具原判決繕本、法務部調查局桃
    園縣調查站筆錄、檢察官偵訊筆錄、法院羈押訊問筆錄等件
    ，然其所指非屬刑事訴訟法第420 條第1 項第6 款之新事實
    、新證據，揆諸上揭意旨，其聲請再審之程序於法不合，應
    予駁回。
據上論斷，應依刑事訴訟法第433條，裁定如主文。
中    華    民    國   100    年    7     月    21    日
                    刑事第十二庭審判長法  官  蔡永昌
                                      法  官  蘇隆惠
                                      法  官  王美玲
以上正本證明與原本無異。
如不服本裁定，應於收受送達後5日內向本院提出抗告狀。
                                      書記官  蔡儒萍
中    華    民    國   100    年    7     月    21    日